# 破产重整处置亏损子公司给大股东或大股东关联方合并报表编制

提问人：jonsany 时间：2017-07-20 15:59:36
某退市公司，因公司严重亏损，进行破产重整，法院已判决，破产重整已执行。重整方案为重组方以 1 元价格收购严重亏损的子公司，同时让渡股份给重组方和债权人。账面按让渡的股份公允价值确认资本公积，应付债务和让渡股份公允价值的差额计入重组损益-营业外收入。 当年合并报表时，该严重亏损的子公司期初是合并的，期末不合并，按准则规定处置超额亏损子公司的，合并报表时处置当期应入当期损益。假设对子公司持股比例为100%，初始成本为 1000 万，子公司期初净资产为-2亿，处置价格为 1 元。则当年合并报表，以下两种处理哪个正确呢： 1 、作为处置投资的投资收益，当年合并报表投资收益正 2 亿 2 、应重整而向大股东或大股东的关联方处置子公司的，是重整计划，按经济实质是属于大股东对公司的资本性投入，本期合并报表的变动入资本公积？

回答人：chenyiwei
如果在破产重整后，该子公司无力偿还的所有债务均已豁免，即收购方无需承担超额亏损对应负债的偿还责任，则按 1 元转让该子公司股权还是合理的。此时合并报表层面可以将历史上因该超额亏损子公司被纳入合并报表范围而导致的留存收益和净资产负数予以转回，转入丧失控制权当期的投资收益，并不会因为接收方是关联方而要求转入资本公积的。 但需要注意：如果历史上的超额亏损是2006 年 12 月 31 日之前（即现行的企业会计准则生效之前）形成的，则根据证监会 2009 年发布的监管问题解答规定， 2006 年 12 月 31日前形成的超额亏损在因丧失对该子公司控制权而转出时，应当直接转入合并报表层面的未分配利润，不能转入投资收益。